【裁判字號】    89,上易,1845
【裁判日期】    891213
【裁判案由】    竊盜
【裁判全文】
臺灣高等法院高雄分院刑事判決                  八十九年度上易字第一八四五號
      上  訴  人
      即  被  告  乙○○
右上訴人因竊盜案件，不服臺灣屏東地方法院八十九年度易字第一一二四號中華民國
八十九年九月三十日第一審判決（起訴案號：臺灣屏東地方法院檢察署八十九年度偵
字第四四○五號），提起上訴，本院判決如左：
      主      文
上訴駁回。
      事      實
一、乙○○曾於民國八十二年、八十六年間，兩度因竊盜案件，先後經臺灣屏東地方
    法院判處有期徒刑六月、三月確定，後者於八十七年六月十一日執行完畢，仍不
    知悛悔，復意圖為自己不法之所有，於八十九年七月十一日下午二時許，在屏東
    縣屏東市○○里○○街五十之一號旁，以其所有之鑰匙一支，竊取甲○○所有之
    車號ＷＰＲ─二九五號機車一輛，得手後留供己用，並將車牌拆下丟棄。嗣於同
    年月二十八日下午九時十分許，乙○○騎駛上開贓車行經屏東市○○路「太平洋
    百貨」旁時，為警查獲，並扣得上開鑰匙一支。
二、案經屏東縣警察局屏東分局報請臺灣屏東地方法院檢察署檢察官偵查起訴。
      理      由
一、訊據上訴人即被告乙○○坦承有牽走上開系爭機車之事實不諱，惟矢口否認有竊
    盜犯行，辯稱：我並沒有想偷的犯意，我只是要將車子借來騎一騎，我想要在我
    領薪水時才牽還給車主等語。然查：右揭事實，業據被告乙○○於警訊、偵查及
    原審審理中坦承不諱，核與被害人甲○○指述車輛失竊之情節相符，並有贓物認
    領收據一紙在警訊可考，及扣案鑰匙一支可資佐證，參以被告竊得上開系爭機車
    後，即將系爭機車之車牌丟棄，無非係擔心被車主發覺，如有歸還車主之意，怎
    會將車牌丟棄？足見被告事後於本院所辯，顯係事後卸責之詞，不足採信。本件
    事證明確，被告竊盜犯行，洵堪認定。
二、核被告所為，係犯刑法第三百二十條第一項之竊盜罪。被告曾因竊盜案件，經臺
    灣屏東地方法院判處有期徒刑三月確定，於八十七年六月十一日執行完畢之事實
    ，有臺灣屏東地方法院檢察署刑案資料查註紀錄表及本院全國前案紀錄表足佐，
    其於五年內再犯本件有期徒刑以上之罪，為累犯，應依刑法第四十七條規定，加
    重其刑。
三、原審以被告罪證明確，因予適用刑法第三百二十條第一項、第四十七條、第三十
    八條第一項第二款，罰金罰鍰提高標準條例第一條前段之規定，並審酌被告素行
    不端，有兩次之竊盜前科，均經執行完畢，仍不知警惕，故態復萌，姑念其坦承
    犯行，態度尚佳等一切情狀，量處有期徒刑一年，併將扣案之鑰匙一支，為被告
    所有供犯罪所用之物，依刑法第三十八條第一項第二款規定，宣告沒收。原審認
    事用法核無違誤，所處之刑亦屬適當，被告上訴意旨，以量刑過重為由，指摘原
    判決不當，為無理由，應予駁回。
據上論斷，應依刑事訴訟法第三百六十八條，判決如主文。
本案經檢察官林炳雄到庭執行職務。
中      華      民      國    八十九    年     十二     月     十三     日
                                      臺灣高等法院高雄分院刑事第七庭
                                          審判長法官
                                                法官
                                                法官
不得上訴
附錄本判決論罪科刑法條：
刑法第三百二十條第一項
  意圖為自己或第三人不法之所有，而竊取他人之動產者，為竊盜罪，處五年以下有
  期徒刑、拘役或五百元以下罰金。


司法院資訊處製作；財團法人民間司法改革基金會備份。
